【裁判字號】    98,裁,2638
【裁判日期】    981029
【裁判案由】    綜合所得稅
【裁判全文】
最  高  行  政  法  院  裁  定
                                      98年度裁字第2638號
上  訴  人  甲○○
被 上訴 人  財政部臺灣省中區國稅局
代  表  人  乙○○
上列當事人間綜合所得稅事件，上訴人對於中華民國98年7月10
日臺中高等行政法院98年度簡字第50號判決，提起上訴，本院裁
定如下：
    主  文
上訴駁回。
上訴審訴訟費用由上訴人負擔。
    理  由
一、對於適用簡易程序之裁判提起上訴，須經本院許可，且該許
    可以訴訟事件所涉及之法律見解具有原則性者為限，行政訴
    訟法第235條定有明文。所謂法律見解具有原則性，係指該
    事件所涉及之法律問題意義重大，而有加以闡釋之必要情形
    而言，非以其對於該訴訟當事人之勝敗有無決定性影響為斷
    ；例如對行政命令是否牴觸法律所為之判斷，或就同類事件
    高等行政法院所表示之見解相互牴觸，有由本院統一法律上
    意見或確認其意見之必要情形屬之。
二、上訴人民國（下同）95年度綜合所得稅結算申報，原列報本
    人、配偶魏振隆及直系尊親屬朱深瑚、戴秀霞等4人之免稅
    額計新臺幣（下同）308,000元，惟上訴人配偶之母魏游彩
    雲95年度綜合所得稅結算申報，除列報扶養上訴人子女魏子
    頡及魏亦璇2人之免稅額154,000元外，並重複列報上訴人配
    偶之免稅額77,000元。嗣上訴人配偶於96年7月22日向被上
    訴人申請更正伊及子女魏子頡及魏亦璇等3人由魏游彩雲列
    報扶養親屬，經被上訴人初查以上訴人配偶95年度有所得91
    6,712元，尚不得由魏游彩雲列報扶養親屬，乃依所得稅法
    第15條第1項前段規定，將上訴人配偶之所得與上訴人合併
    歸課，並將魏游彩雲原列報上訴人子女魏子頡及魏亦璇2人
    之免稅額154,000元改由上訴人列報減除，核定上訴人95年
    度綜合所得總額1,632,493元，綜合所得淨額848,619元，補
    徵稅額44,131元。上訴人不服，遂提起行政訴訟。經原審法
    院適用簡易程序駁回其訴，上訴人仍不服提起上訴，主張略
    以：上訴人之配偶以一般研究生之身分就讀國立清華大學博
    士班，非一般以在職生身份之在職進修，期間個人所得乃包
    含擔任各類研究員之研究計畫人事費。上訴人之兒女等由祖
    母扶養列報，乃納稅義務人對其有利之主張並非違法之情事
    ，且所附之鄰里長證明共同生活之證據在案，原處分及原判
    決不清楚上訴人實際之家庭生活，其所提因配偶研究工作與
    課業繁忙，兒女皆由祖母協助料理生活一事未獲採信，單以
    民法規定相關扶養順序作為標準，顯然與實際生活事實不合
    等語，為其論據。惟本院經核其所陳上述理由，並無所涉及
    之法律見解具有原則性之情事。上訴人提起上訴，依首開規
    定及說明，不應許可，其上訴難謂合法，應予駁回。
三、據上論結，本件上訴為不合法。依行政訴訟法第249條第1項
    前段、第104條、民事訴訟法第95條、第78條，裁定如主文
    。
中    華    民    國    98    年    10    月    29    日
                    最高行政法院第三庭
                        審判長法官  高  啟  燦
                              法官  黃  淑  玲
                              法官  胡  方  新
                              法官  黃  合  文
                              法官  王  碧  芳
以  上  正  本  證  明  與  原  本  無  異
中    華    民    國    98    年    10    月    30    日
                              書記官  邱  彰  德


司法院資訊處製作；財團法人民間司法改革基金會備份。
